# IPO审阅报告对比数

提问人：gulgdx 时间：2017-10-24 17:53:38
请问版主，IPO封卷审阅报告格式，比如出 2017 年 9 月的审阅报告，去年利润表和附注是列 2016 年全年还是 2016 年 1 － 9 月？从已过会项目看，有的是同期数，有的是全年数。

回答人：chenyiwei
既然“从已过会项目看，有的是同期数，有的是全年数”那就说明这两种方法都是可以接受的。也各有优缺点。以上年同期数作为对比数更符合中期报告会计准则的规定，但会增加对上年同期数进行审阅的额外工作量。